【裁判字號】    95,易,2720
【裁判日期】    951219
【裁判案由】    竊盜
【裁判全文】
臺灣臺北地方法院刑事判決              95年度易字第2720號
公  訴  人  臺灣臺北地方法院檢察署檢察官
被      告  乙○○
上列被告因竊盜案件，經檢察官提起公訴（95年度偵字第24293
號），本院合議庭依被告於本院準備程序進行中為有罪之陳述，
裁定由受命法官獨任以簡式審判程序審理，判決如下：
    主  文
乙○○攜帶兇器，毀壞門扇，於夜間侵入住宅竊盜，累犯，處有
期徒刑拾月。扣案之背包壹個、手套壹雙、活動板手伍支、美工
刀壹支、平頭起子壹支、一字起子壹支、手電筒壹支、老虎鉗壹
支，均沒收。
    事  實
一、乙○○前於民國九十年間因偽造文書案件，經臺灣苗栗地方
    法院以九十年度苗簡字第八八八號判決判處有期徒刑五月確
    定，於九十四年一月七日易科罰金執行完畢，竟猶不知悔改
    ，基於意圖為自己不法所有之犯意，於九十五年十一月十日
    零時許，攜帶其所有之活動板手五支、美工刀一支、平頭起
    子一支、一字起子一支、手電筒一支、老虎鉗一支、背包一
    個，手戴一雙手套，前往臺北市中正區○○○路○段一○六
    號有人居住之公寓，以手用力推開一樓大門而侵入住宅，隨
    即至二樓永慶旅行社，以平頭起子翹開旅行社大門（門上的
    鎖已毀壞），毀壞門扇後入內竊取甲○○所有之螺絲起子三
    支、榔頭一支等物後，並以螺絲起子、榔頭為工具撬打保險
    箱鎖頭，欲竊取保險箱內之物品，惟於同日凌晨二時十七分
    許，為據鄰居通知而前來之甲○○與據報前去之警員當場查
    獲。
二、案經甲○○訴由臺北市政府警察局中正第一分局報請臺灣臺
    北地方法院檢察署檢察官偵查起訴。
    理  由
一、本件被告乙○○所犯竊盜罪，係非死刑、無期徒刑、最輕本
    刑三年以上有期徒刑之罪，亦非高等法院管轄之第一審案件
    ，其於本院準備程序進行中，就被訴事實為有罪之陳述，經
    法官告知簡式審判之旨，並聽取檢察官、被告之意見後，本
    院合議庭裁定由受命法官獨任進行簡式審判程序，是本件之
    證據調查，依刑事訴訟法第二百七十三條之二規定，不受同
    法第一百五十九條第一項、第一百六十一條之二、第一百六
    十一條之三、第一百六十三條之一及第一百六十四條至第一
    百七十條規定之限制，合先敘明。
二、上揭事實，業據被告乙○○於警詢、偵訊及本院審理時坦承
    在卷，核與證人甲○○於警詢及本院九十五年十二月十四日
    訊問時所證述之情節相符，並有臺北市政府警察局中正第一
    分局扣押筆錄、扣押物品清單、現場及工具照片共九張及被
    害人甲○○所出具之贓物認領保管單等在卷可稽（見偵查卷
    第十二至十六頁、第二一至二五頁）。檢察官起訴書雖記載
    被告尚竊取被害人甲○○所有之男用皮夾一個、龍銀硬幣一
    枚、京星餐廳貴賓卡一張，然被告於本院訊問時堅稱該三樣
    物品均為其所有，經本院於九十五年十二月十四日訊問證人
    甲○○，其亦稱因該辦公室並非伊一人在使用，案發當天伊
    也不確定該三樣物品是否是伊妹婿的小孩所有，伊相信是被
    告所有等語，而詳觀全案卷證資料，亦無其他積極之證據足
    以證明該三樣物品確為被告所竊取之物，蒞庭檢察官亦當庭
    更正被告竊取之物品為甲○○所有之螺絲起子三支、榔頭一
    支，故認被告之自白與事實相符。從而，本案事證已臻明確
    ，被告之犯行已堪認定，應予依法論科。
三、按「攜帶兇器竊盜，祇須行竊時攜帶具有危險性之兇器為已
    足，並不以攜帶之初有行兇之意圖為必要；又無論上訴人等
    主觀上是否旨在行兇抑僅便利行竊，然在客觀上顯具有行兇
    之危險性，自屬兇器之一種，其攜帶而犯竊盜罪，應成立刑
    法第三百二十一條第一項第三款之罪」，此有最高法院六十
    二年度台上字第二四八九號、七十年度台上字第一六一三號
    判例意旨可資參照。又按毀壞構成門扇之一部之電動鎖及喇
    叭鎖，係毀壞門扇之行為，亦有最高法院八十三年度臺上字
    第三八五六號判決意旨參照。被告以平頭起子翹開旅行社大
    門，使大門上的鎖已毀壞，而大門上的鎖既屬大門的一部分
    ，被告所為自屬毀壞門扇，是核被告所為，係犯刑法第三百
    二十一條第一項第一、二、三款之攜帶兇器、毀壞門扇、於
    夜間侵入住宅竊盜罪。又檢察官起訴書雖僅認被告係犯刑法
    第三百二十一條第一項第二、三款之加重竊盜罪，惟被告於
    夜間所侵入之臺北市中正區○○○路○段一○六號係一棟公
    寓，除其中二樓由被害人甲○○供旅行社使用外，其餘均係
    住家，此業經證人甲○○於本院九十五年十二月十四日訊問
    時證述明確，而依最高法院七十六年台上字第二九七二號判
    例意旨所示，刑法第三百二十一條第一項第一款之夜間侵入
    住宅竊盜罪，其所謂「住宅」，乃指人類日常居住之場所而
    言，公寓亦屬之，是本件被告所為尚構成刑法第三百二十一
    條第一項第一款之「於夜間侵入住宅」之加重條件，而蒞庭
    檢察官於本院行準備程序時，已當庭就此部分補充法條，是
    僅附此敘明即可。再被告前於九十年間因偽造文書案件，經
    臺灣苗栗地方法院以九十年度苗簡字第八八八號判決判處有
    期徒刑五月確定，於九十四年一月七日易科罰金執行完畢，
    此有臺灣高等法院被告前案紀錄表在卷可稽，被告於受徒刑
    之執行完畢後，五年以內故意再犯本件有期徒刑以上之罪，
    為累犯，應依刑法第四十七條第一項之規定，加重其刑。爰
    審酌被告前已有竊盜、偽造文書之前科，素行欠佳，攜帶兇
    器於夜間侵入公寓行竊，危害社會大眾居住及財產安全甚鉅
    ，影響社會治安，及其犯後坦承犯行，犯後態度尚佳等一切
    情狀，量處如主文所示之刑。扣案之背包一個、手套一雙、
    活動板手五支、美工刀一支、平頭起子一支、一字起子一支
    、手電筒一支、老虎鉗一支等物，均係被告所有，係供或預
    備供本件犯罪所用之物，業據被告供承在卷（見本院九十五
    年十二月六日訊問筆錄第三頁），應依刑法第三十八條第一
    項第二款之規定，宣告沒收。
據上論斷，應依刑事訴訟法第二百七十三條之一第一項、第二百
九十九條第一項前段，刑法第三百二十一條第一項第一、二、三
款、第四十七條第一項、第三十八條第一項第二款，判決如主文
。
本案經檢察官侯少卿到庭執行職務
中    華    民    國    95    年    12    月    19    日
                  刑事第一庭    法  官  林春鈴
以上正本證明與原本無異。
如不服本判決，應於判決送達後10日內，向本院提出上訴狀。
                                書記官  羅欣宜
中    華    民    國    95    年    12    月    19    日
附錄本案論罪科刑法條全文
中華民國刑法第三百二十一條
犯竊盜罪而有左列情形之一者，處六月以上、五年以下有期徒刑
：
一  於夜間侵入住宅或有人居住之建築物、船艦或隱匿其內而犯
    之者。
二  毀越門扇、牆垣或其他安全設備而犯之者。
三  攜帶兇器而犯之者。
四  結夥三人以上而犯之者。
五  乘火災、水災或其他災害之際而犯之者。
六  在車站或埠頭而犯之者。
前項之未遂犯罰之。


司法院資訊處製作；財團法人民間司法改革基金會備份。
